臺灣高雄地方法院小額民事判決
111年度雄小字第2127號
原      告  華南產物保險股份有限公司

法定代理人  陳文智  
訴訟代理人  卓定豐  
複  代理人  蔡策宇  
被      告  王家祥  

上列當事人間損害賠償事件，經本院於民國111 年9 月22日言詞
辯論終結，判決如下：
    主      文
被告應給付原告新臺幣伍萬貳仟貳佰零貳元，及自民國一一一年
七月二十四日起至清償日止，按週年利率百分之五計算之利息。
原告其餘之訴駁回。
訴訟費用新臺幣壹仟元由被告負擔。
本判決第一項得假執行，但被告以新臺幣伍萬貳仟貳佰零貳元供
擔保後免為假執行。
    事實及理由
原告主張被告於民國109 年11月27日9 時15分許，騎乘車牌號碼
000-000 號普通重型機車行經高雄市○鎮區○○街00號房屋前道路
時，因伸手穩定機車附載物品，復未注意車前狀況，不慎與由其
承保、訴外人黃柏軒駕駛訴外人洪佳莉所有之車牌號碼000-0000
號自用小客車（下稱系爭車輛）發生碰撞（下稱系爭交通事故）
，致系爭車輛受有損害，其已依保險契約賠付洪佳莉系爭車輛車
體損害新臺幣（下同）79,955元，為此，爰依民法第184 條第1 
項前段、第191 條之2 及保險法第53條之規定提起本訴之事實，
業據其提出系爭車輛行照、系爭交通事故當事人登記聯單、估價
單及統一發票等件為證，並有現場圖、現場照片、道路交通事故
談話紀錄表、調查報告表㈠、㈡-1及初步分析研判表等證在卷可稽
，而被告經合法通知則未到庭爭執，亦未提出書狀作何答辯或陳
述，經本院調查前揭證據資料後，堪認原告之主張為真實，被告
對系爭交通事故之發生為有過失，應負損害賠償之責。又系爭車
輛係於107 年3 月出廠（行車執照僅記載出廠年月，依法推定為
該月15日出廠），迄至損害發生日即109 年11月27日使用約2 年
9 個月（固定資產提列折舊採用平均法者，使用期間不滿1 月者
，以月計），其修復零件費用60,551元以平均法計算折舊後僅餘
殘價約32,798元，再加計工資11,384元及塗裝8,020 元，合計52
,202元，即為原告得代位請求被告賠償系爭車輛修復費用數額。
從而，原告請求被告給付52,202元，及自起訴狀繕本送達翌日即
111 年7 月24日起算之法定遲延利息為有理由，應予准許，逾此
部分則屬無據，應予駁回，爰判決如主文。又本件係適用小額程
序為被告敗訴之判決，依民事訴訟法第436 條之20規定，依職權
宣告假執行。並依同法第436 條之23準用同法第436 條第2 項，
適用同法第392 條第2 項規定，依職權宣告被告預供擔保，得免
為假執行。
中　　華　　民　　國　　111 　年　　 9　　月　　30　　日
                 高雄簡易庭  法      官  謝宗翰
以上正本係照原本作成。
民事訴訟法第436條之24第2項：對於本判決之上訴，非以違背法
令為理由，不得為之。
如對本判決上訴，須於判決送達後20日內向本院提出上訴狀，並
須表明原判決所違背之法令及其具體內容與依訴訟資料可認為原
判決有違背法令之具體事實之上訴理由。（均須按他造當事人之
人數附繕本）。
中　　華　　民　　國　　111 　年　　9 　　月　　30　　日
                              書  記  官 史華齡